# 请教。关于大额跨期费用预提冲销的问题。

提问人：若雅的玫瑰 时间：2019-12-31 08:05:07
现审计了一家客户。由于业务人员多在外地，存在很多跨期发票年底不能归集到财务的问题。财务核算中，根据各业务部的统计上报在年底预提费用。
在第二年做冲销处理。本年度改为每月做预提费用处理。具体操作为（ 1 ）
付款时，借：其他应收款-备用金，贷：银行存款（ 2 ）来发票后，借：费用，贷：其他应收款-备用金（ 3 ）每月根据其他应收款的余额与上期期末余额的差额进行费用预提。借：费用，贷：其他应收款-预提费用。
本年出现预提负数的情况。个人觉得。出现该种原因（ 1 ）是上年度计提本年度收到发票做冲回造成了（ 2 ）是由于本年度有票到款未付的情况。据此。
该种核算是否切当？是否涉及涉税风险？由于业务人员上报的费用只能是统算数，实际收到的发票与上报会有冲突造成财务冲销费用不能与计提费用科目一致，是否有更合理的核算方法？审计过程中是否有其他需要关注的问题？请赐教。

回答人：chenyiwei
应关注会计上费用入账的及时性和跨期问题。可设定一个期限（如年后一个月内），在此期间未能提交到财务的本年度费用发票即不再予以报销处理。
这样根据资产负债表日后收到的跨年发票审核确认后，调整报告年度的费用，保障报告年度费用核算的准确性。